【裁判字號】    97,小上,37
【裁判日期】    971027
【裁判案由】    清償債務
【裁判全文】
臺灣彰化地方法院民事裁定  97年度小上字第37號
上  訴  人  乙○○
                        之5
被上訴人    華南商業銀行股份有限公司
法定代理人  甲○○
上列當事人間請求清償債務事件，上訴人對於民國97年7月29日
本院彰化簡易庭97年度彰小字第394號第一審判決提起上訴，本
院裁定如下：
    主  文
上訴駁回。
第二審訴訟費用新台幣壹仟伍佰元由上訴人負擔。
    理  由
一、按對於小額程序之第一審裁判之上訴或抗告，非以其違背法
    令為理由，不得為之；上訴狀內應記載上訴理由，表明下列
    各款事項︰(一)原判決所違背之法令及其具體內容。(二)依訴訟
    資料可認為原判決有違背法令之具體事實。民事訴訟法第43
    6條之24第2項、第436條之25分別定有明文。又民事訴訟法
    第436條之32第2項規定，小額事件之上訴程序，準用同法第
    468條、第469條第1款至第5款規定。而依民事訴訟法第468
    條規定，判決不適用法規或適用不當者，為違背法令；依同
    法第469條規定，判決有該條所列各款情形之一者，為當然
    違背法令。是當事人對小額程序之第一審判決提起上訴，如
    依民事訴訟法第468條規定，以第一審判決有不適用法規或
    適用不當為理由時，其上訴狀或理由書應有具體之指摘，並
    揭示該法規之條項或其內容，若係成文法以外之法則，應揭
    示該法則之旨趣。倘為司法院解釋，或最高法院判例，則應
    揭示該判解之字號或其內容。如以民事訴訟法第469條第1款
    至第5款所列情形為理由時，其上訴狀或理由書，應揭示合
    於該條款之事實。上訴狀或理由書如未依此項方法表明，或
    其所表明者，顯與上開法條規定之情形不相合時，即難認已
    對於小額程序第一審判決之違背法令有具體之指摘，其上訴
    自難認為合法。
二、本件上訴意旨略以：本案債務係由被繼承人賴淵岳自殺身故
    而承受，與一般信用卡債務關係不同，上訴人所應承受者應
    為被繼承人之債務總額，而非一併承受其原始信用卡契約，
    故請求判決：原判決不利上訴人部份廢棄；請求清償之日應
    以被上訴人依法訴訟請求之日起計；上訴人應負擔之清償利
    息應以法定利率百分之5計算等語。
三、按繼承人自繼承開始時，承受被繼承人財產上之一切權利、
    義務，此民法第1148條第1項定有明文，原審依法判決，並
    無違誤，且核上訴人之上訴理由，並未具體指出原審判決有
    何違背法令情事，更未指明原審判決所違反之法令條項或其
    內容，及依訴訟資料有何判決違背法令之具體事實，難認其
    已合法表明上訴理由。依首揭說明，
    本件上訴顯難認為合法，應予駁回。
四、據上論結，本件上訴為不合法，依民事訴訟法第436條之32
    第2項、第444條第1項前段、第95條、第78條，裁定如主文
    。
中    華    民    國    97    年    10    月    27    日
                民事第一庭      審判長法  官  羅培昌
                                      法  官  施坤樹
                                      法  官  葛永輝
以上正本係照原本作成不得上訴。
中    華    民    國    97    年    10    月    28    日
                                      書記官  楊美芳


司法院資訊處製作；財團法人民間司法改革基金會備份。
